臺灣高雄地方法院刑事判決　　　　　　　　　　　　　九十一年度易字第六九四號
　　公　訴　人　臺灣高雄地方法院檢察署檢察官
　　被　　　告　甲○○
右列被告因違反毒品危害防制條例案件，經檢察官聲請簡易判決處刑（九十年度毒偵
字第五一一三號），經本院旗山簡易庭認為不宜以簡易判決處刑，移由本院改依通常
程序審理，本院判決如左：
    主  文
甲○○連續施用第二級毒品，處有期徒刑參月，如易科罰金，以參佰元折算壹日。
扣案之含第二級毒品安非他命之吸食器壹個，沒收銷燬之。
    事  實
一、甲○○前因施用毒品案件，經強制戒治、交付保護管束期滿後，由臺灣高雄地方
    法院檢察署檢察官於民國九十年八月二十日，以九十年度戒毒偵字第九一六號不
    起訴處分確定。詎其復基於概括犯意，於五年內之九十年八月二十一日起至同年
    月二十五日止，在高雄市苓雅區○○○路一五七號四樓之二住處，連續以玻璃管
    吸食方式施用第二級毒品安非他命多次，為警於九十年八月二十五日十九時許，
    在其上開處所查獲，並扣得含第二級毒品安非他命之吸食器一個。經本院以九十
    年毒聲字第七○一一號裁定令入戒治處所，施以強制戒治。
二、案經高雄市政府警察局苓雅分局報請臺灣高雄地方法院檢察署檢察官聲請簡易判
    決處刑。
    理  由
一、右揭事實，業據被告甲○○坦承不諱，而被告於查獲當日所採集之尿液經送驗結
    果呈甲基安非他命陽性反應一情，亦有高雄市立凱旋醫院高市凱醫檢字第○○二
    二二號煙毒尿液檢驗成績書一紙附卷可稽，並有吸食器具一個扣案可憑，且該吸
    食器經送高雄醫學大學附設中和紀念醫院檢驗結果呈安非他命陽性反應，有該院
    編號九一○三－六三號檢驗報告一紙附卷可稽。又被告前因施用毒品案件，經強
    制戒治、交付保護管束期滿後，由臺灣高雄地方法院檢察署檢察官於九十年八月
    二十日，以九十年度戒毒偵字第九一六號不起訴處分確定，又因本件施用安非他
    命，經本院已九十年毒聲字第七○一一號裁定另入戒治處所，施以強制戒治，有
    台灣高等法院被告全國前案紀錄、台灣高雄地方法院檢察署刑案查註紀錄表各一
    份在卷可證，足見被告之自白與事實相符，罪證明確。被告於五年內再犯施用第
    二級毒品安非他命之犯行堪以認定，應依法論科。
二、查安非他命係毒品危害防制條例第二條第二項所稱之第二級毒品，不得持有、施
    用，被告持以施用，核被告所為，係犯毒品危害防制條例第十條第二項之施用第
    二級毒品罪。又被告持有第二級毒品後進而施用，其持有毒品之低度行為，應為
    施用毒品之高度行為所吸收，不另論罪。被告先後多次施用第二級毒品之行為，
    時間緊接，所犯係構成要件相同之罪名，顯係基於概括之犯意反覆為之，為連續
    犯，應依刑法第五十六條之規定以一罪論處。爰審酌被告前因施用毒品甫經不起
    訴處分確定，短期間內再犯施用毒品犯行，顯無悔意，惟念其性質上乃屬對自我
    身心健康之自戕行為，其行為本身對社會所造成之危害並非直接、巨大，本件施
    用期間不長僅五天，以及其犯罪動機、目的、手段及所生危害等一切情事，量處
    如主文所示之刑，並諭知易科罰金之折算標準。扣案之含第二級毒品安非他命之
    吸食器一個，因其上之第二級毒品與吸食器已無法分離，應依毒品危害防制條例
    第十八條第一項規定，不問屬犯人與否，宣告沒收銷燬之。至於另扣案之注射針
    筒一支非被告所有，亦非供其施用毒品之物，已經其自承在卷，故此部分不予宣
    告沒收。
三、公訴意旨另認：被告自九十年七月二十九日起至同年八月二十日止，在高雄市苓
    雅區○○○路一五七號四樓之二施用第二級毒品，亦涉有毒品危害防制條例第十
    條第二項之施用第二級毒品安非他命之罪嫌。惟曾為不起訴處分，而違背刑事訴
    訟法第二百六十條之規定再行起訴者，應諭知不受理判決，刑事訴訟法第三百零
    三條第四款定有明文，從而不起訴處分確定後，除遇有刑事訴訟法第二百六十條
    所定之原因，得再行起訴外，縱原處分認定事實或適用法律錯誤，仍不得再行起
    訴，核先敘明。本件被告前因施用毒品案件，經送強制戒治，交付保護管束期滿
    後，經臺灣高雄地方法院檢察署檢察官於九十年八月二十日以九十年度戒毒偵字
    第九一六號為不起訴處分確定，此有臺灣高等法院被告全國前案紀錄表、臺灣高
    雄地方法院檢察署刑案資料查註紀錄表、臺灣高雄地方法院檢察署九十年度戒毒
    偵字第九一六號不起訴處分書各一份在卷可按。本件公訴人於起訴書犯罪事實欄
    內記載被告於九十年七月二十九日起至同年八月二十日止施用第二級毒品安非他
命之犯行，係於前開不起訴處分之前，自為該不起訴處分效力所及，公訴人就此
    部分重行起訴，本應為不受理之諭知，惟公訴人認此部分與前開判決之事實有連
    續犯之裁判上一罪關係，故就此部分不另為不受理判決之諭知，併此敘明。
據上論結，應依刑事訴訟法第四百五十二條、第二百九十九條第一項前段，毒品危害
防制條例第十條第二項、第十八條，刑法第十一條前段、第五十六條、第四十一條第
一項，罰金罰鍰提高標準條例第二條，判決如主文。
本案經檢察官秦德進到庭執行職務。
中      華      民      國      九十一      年    三    月    二十九    日
                                  臺灣高雄地方法院刑事第七庭
                                            法  官 黃蕙芳
右正本證明與原本無異。
如不服本判決，應於判決送達後十日內，向本院提出上訴狀。
                                            書記官 龔  能
中      華      民      國      九十一      年    三    月    二十九    日
附錄毒品危害防制條例第十條第二項條文：
毒品危害防制條例第十條
施用第一級毒品者，處六月以上五年以下有期徒刑。
施用第二級毒品者，處三年以下有期徒刑。
